臺灣高等法院刑事判決
110年度上訴字第3167號
上  訴  人  
即  被  告  林明華


上列上訴人即被告因詐欺等案件，不服臺灣臺北地方法院110年
度審訴字第530號，中華民國110年9月14日第一審判決（起訴案
號：臺灣臺北地方檢察署109年度偵字第19599號），提起上訴，
本院判決如下：
    主      文
原判決撤銷。
林明華犯三人以上共同詐欺取財罪，處有期徒刑壹年壹月。
    事實及理由
一、本案經本院審理結果，認第一審以上訴人即被告林明華（下
    稱被告）係以一行為同時犯刑法第339條之4第1項第2款之三
    人以上共同犯詐欺取財及洗錢防制法第14條第1項之洗錢罪
    ，應從較重之三人以上共同犯詐欺取財罪處斷，其認事用法
    均無不當，除證據部分補充「被告於本院準備程序及審理時
    之自白（見本院卷第52、99頁）」外，餘均引用第一審判決
    書所記載之事實、證據及除量刑、沒收部分以外之理由（如
    附件一）。
二、被告提起本件上訴，理由略以：被告就犯罪事實均坦承不諱
    ，被告以微薄薪資為生，礙於生計，故為本案犯行，被告雖
    擔任詐欺集團車手，但在犯罪計畫中，非居於主謀地位，且
    與告訴人許清連（下稱告訴人）達成和解並賠償其損失，請
    從輕量刑，被告已知所警惕，信無再犯之虞，請求宣告緩刑
    等語。
三、上訴之判斷
  ㈠原審經詳細調查後，以被告犯罪事證明確，予以論罪科刑，
    固非無見。惟查：
　⒈被告於本院審理時，與告訴人達成和解，並當庭給付告訴人
    新臺幣（下同）4萬元（見本院卷第100頁），告訴人所受損
    害已獲部分填補，被告並答應以附表所示和解條件按月賠償
    告訴人至清償完畢，亦有其等和解筆錄在卷可參，原審未及
    審酌被告於本院審理時與告訴人成立和解，並已依約賠償告
    訴人部分損失之犯罪後態度而為科刑，顯有未合。
  ⒉查被告本案參與詐欺集團擔任車手期間所獲得1,000元之報酬
    ，本應予以諭知沒收、追徵，然因被告已與告訴人達成和解
    ，且已依約告訴人4萬元，是被告所賠付告訴人之金額已超
    過其犯罪所得，已達沒收制度剝奪被告犯罪所得之立法目的
    ，如仍諭知沒收其犯罪所得，容有過苛之虞，是依刑法第38
    條之2第2項規定，就被告上開犯罪所得，不予諭知沒收及追
    徵（詳如事實及理由欄五㈠所載）。原審未及審酌此情，仍
    就被告上開犯罪所得予以宣告沒收及追徵，亦有未合。　
　㈡從而，被告於本院審理時坦承犯行，且與告訴人成立和解，
    並已賠償告訴人部分損失，且依約賠償中，其請求從輕量刑
    為由，指摘原判決量刑過重，尚屬有理由，自應由本院予以
    撤銷改判。
四、科刑審酌事項
  ㈠爰以行為人之責任為基礎，審酌被告不思循正途賺取錢財，
    為圖私利而參與本件加重詐欺犯行，造成告訴人財物損失，
    缺乏法治觀念，漠視他人財產權，實有不該；惟念及被告於
    原審、本院準備程序及審理時均坦承犯行，並於本院審理時
    ，與告訴人達成和解並已賠償其部分損失，有本院和解筆錄
    、審判筆錄各1份在卷可參（見本院卷第100頁），堪認被告
    已有悔悟之心，另兼衡被告自陳高中肄業之智識程度、從事
    清潔並兼差送報紙，月收入約3萬8,000元、離婚、無人須撫
    養之生活狀況（見本院卷第100頁）等一切情狀，改量處如
    主文第2項所示之刑。
　㈡不予宣告緩刑之理由
　  被告雖於本院審理時陳稱：伊認罪且願意賠償被害人，請求
    宣告緩刑等語。惟按「受2年以下有期徒刑、拘役或罰金之
    宣告，而有下列情形之一，認以暫不執行為適當者，得宣告
    2年以上5年以下之緩刑，其期間自裁判確定之日起算：一、
    未曾因故意犯罪受有期徒刑以上刑之宣告者。二、前因故意
    犯罪受有期徒刑以上刑之宣告，執行完畢或赦免後，五年以
    內未曾因故意犯罪受有期徒刑以上刑之宣告者。」刑法第74
    條第1項定有明文。查被告前於民國110年間，因洗錢防制法
    等案件，經臺灣新北地方法院於110年10月7日，以110年金
    訴字第107號判決判處有期徒刑1年1月，有本院被告前案紀
    錄表1份在卷可佐，是被告尚不符合上開緩刑宣告之「未曾
    因故意犯罪受有期徒刑以上刑之宣告」或「前因故意犯罪受
    有期徒刑以上刑之宣告，執行完畢或赦免後，5年以內未曾
    因故意犯罪受有期徒刑以上刑之宣告」之法定要件，故被告
    請求本件予以緩刑之宣告，於法尚有未合，無從為緩刑之宣
    告。
五、不予沒收之理由
　㈠按犯罪所得，屬於犯罪行為人者，沒收之。但有特別規定者
    ，依其規定；前2項之沒收，於全部或一部不能沒收或不宜
    執行沒收時，追徵其價額；宣告前2條之沒收或追徵，有過
    苛之虞、欠缺刑法上之重要性、犯罪所得價值低微，或為維
    持受宣告人生活條件之必要者，得不宣告或酌減之。刑法第
    38條之1第1、3項、第38條之2第2項分別定有明文。查被告
    於警詢、偵訊均明確供承：報酬為伊提領的總金額的2％，每
    提領10萬元抽取2,000元當報酬，其餘的再交給詐騙集團上
    游成員，如果提5萬元，可以抽1,000元作為報酬等語（見臺
    灣臺北地方檢察署109年度偵字第19599號卷第11、70頁），
    而本件告訴人匯入起訴書附表一所示帳號之遭詐騙金額為5
    萬元、被告提領之款項為起訴書附表二所示之4萬9,000元，
    對照上揭被告所供承之提領5萬元可分得1,000元之報酬，應
    可認被告之犯罪所得為1,000元，此1,000元之犯罪所得並未
    扣案，原應依刑法第38條之1第1項前段、第3項規定宣告沒
    收，並諭知沒收及追徵，然被告於本院審理時已與告訴人達
    成和解，並當庭給付告訴人4萬元，業如前述，則被告所賠
    付告訴人之和解金額償4萬元既大於應沒收之犯罪所得1,000
    元，已達沒收制度剝奪被告犯罪所得之立法目的，若再宣告
    沒收及追徵其犯罪所得，將有過苛之虞，爰依刑法第38條之
    2第2項之規定，不予宣告沒收及追徵。
　㈡至於被告所使用與詐欺集團其他成員聯繫之行動電話雖為其
    供犯罪所用之物，惟該物品非違禁物且未經扣案，且核閱全
    卷並無通聯等證據可憑，即難逕認與本案有關聯，又案發迄
    今已久，行動電話因折舊之故，本身市場交易殘值甚微，對
    此部分之沒收宣告已然欠缺刑法上之重要性，倘予追徵，反
    而因刑事執行程序之進行，衍生程序上勞費支出而致公眾利
    益損失，亦依刑法第38條之2第2項之規定，不予宣告沒收或
    追繳，併此說明。　　　
據上論斷，應依刑事訴訟法第369條第1項前段、第364條、第299
條第1項前段、第373條，判決如主文。
本案經檢察官葉耀群提起公訴，被告提起上訴，檢察官鄭堤升到
庭執行職務。
中　　華　　民　　國　　110 　年　　12　　月　　30　　日
                  刑事第二十一庭審判長法　官  林怡秀
                                      法　官  劉元斐
                                      法　官  蔡羽玄
以上正本證明與原本無異。
如不服本判決，應於收受送達後20日內向本院提出上訴書狀，其
未敘述上訴之理由者並得於提起上訴後20日內向本院補提理由書
（均須按他造當事人之人數附繕本）「切勿逕送上級法院」。
                                      書記官  陳語嫣
中　　華　　民　　國　　110 　年　　12　　月　　30　　日
附表
一、被告願給付告訴人新臺幣（下同）玖萬玖仟元。
二、前項金額之給付方法：被告於110 年12月16日當庭給付現金
    肆萬元予原告，其餘伍萬玖仟元自111 年1 月起，於每月20
    日前給付壹萬元（匯入原告指定之帳戶：高雄西甲郵局帳號
    00000000000000），至全部清償完畢為止，如一期不按時履
    行，視為全部到期。
三、原告其餘請求拋棄。
　　
附錄本案論罪科刑法條
刑法第339條之4：
犯第339條詐欺罪而有下列情形之一者，處1年以上7年以下有期
徒刑，得併科100萬元以下罰金：
一、冒用政府機關或公務員名義犯之。
二、三人以上共同犯之。
三、以廣播電視、電子通訊、網際網路或其他媒體等傳播工具，
    前項之未遂犯罰之。
洗錢防制法第14條：
有第2條各款所列洗錢行為者，處7年以下有期徒刑，併科新臺幣
500萬元以下罰金。
前項之未遂犯罰之。
前二項情形，不得科以超過其特定犯罪所定最重本刑之刑。　　


附件一
臺灣臺北地方法院刑事判決
110年度審訴字第530號
公　訴　人　臺灣臺北地方檢察署檢察官
被　　　告　林明華　男(民國00年0月00日生)
　　　　　　　　　　身分證統一編號：Z000000000號
　　　　　　　　　　住○○市○○區○○街0巷00號3樓
上列被告因詐欺等案件，經檢察官提起公訴(109年度偵字19599
號），因被告於準備程序中為有罪之陳述，經合議庭裁定由受命
法官獨任以簡式審判程序審理，本院判決如下：
    主  文
林明華犯三人以上共同詐欺取財罪，處有期徒刑壹年貳月。
未扣案犯罪所得新臺幣壹仟元沒收，於全部或一部不能沒收或不
宜執行沒收時，追徵其價額。
    事實及理由
一、本件犯罪事實及證據部分補充、更正如下，餘均引用檢察官
    起訴書之記載（如附件）。
（一）犯罪事實：
 　1、第1頁第6行：（林明華參與同一組織所犯組織犯罪條例第
      3條第1項後段之參與犯罪組織罪，與其首次參與加重詐欺
      犯行部分，經臺灣新北地方檢察署檢察官以109年度偵字
      第33180號起訴，於民國110年3月8日以110年金訴字第107
      號繫屬臺灣新北地方法院審理中）。
　 2、第1頁第6行至第7行部分：林明華依其智識程度及社會生
      活經驗，知悉一般人申辦金融機構帳戶並無特殊限制，亦
      無委託他人代為提領款項再予轉交之必要，對於對方以提
      領金額2％之報酬，委託自他人帳戶提款、轉交，極可能係
      使用人頭帳戶隱匿詐欺集團遂行詐欺取財犯行所用，而得
      預見從事之工作內容係提領、層轉詐欺集團詐騙犯罪之款
      項，卻為賺取報酬，基於縱使所提領為他人遭詐騙之款項
      也不違本意之不確定故意，應允負責持他人帳戶之提款卡
      依指示提領款項再轉交給上手之工作（俗稱「車手」），
      而與該真實姓名年籍不詳之男子、面試女子、暱稱「阿松
      」及該詐欺集團其他身分不詳之成年成員共同基於意圖為
      自己不法所有而犯三人以上共同詐欺取財及洗錢之犯意聯
      絡。
 　2、第2頁第2行：案經許清連訴請高雄市政府警察局前鎮分局
      報告臺灣臺北地方檢察署檢察官偵查起訴。 　　
（二）證據部分：
　　  被告於本院準備程序及審判期日之自白。
二、論罪：
（一）查被告所參與之加重詐欺罪，為洗錢防制法第3條第1款所
      稱之特定犯罪，觀其犯罪手法，係先由不詳同夥施以詐術
      ，且指定將詐騙所得之款項匯至人頭帳戶，再通知被告提
      領並將領得贓款交給其他成員取走，製造金流斷點，使司
      法機關難以溯源追查犯罪所得之蹤跡與後續犯罪所得持有
      者，以達隱匿特定犯罪所得之所在及去向。而被告分擔實
      行上開行為，是其與同夥集團成員間，有隱匿特定犯罪所
      得所在、去向之洗錢犯罪聯絡及行為分擔甚明。是核被告
      所為，係犯刑法第339條之4第1項第2款之三人以上共同詐
      欺取財罪、洗錢防制法第14條第1項之洗錢罪。
（二）又被告與「阿松」及該詐欺集團其他真實姓名、年籍不詳
      之成年人間，就上開犯行有犯意聯絡及行為分擔，應論以
      共同正犯。
（三）想像競合犯：
 　   刑法上一行為而觸犯數罪名之想像競合犯存在之目的，在
      於避免對於同一不法要素予以過度評價。自然意義之數行
      為，得否評價為法律概念之一行為，應就客觀構成要件行
      為之重合情形、主觀意思活動之內容、所侵害之法益與行
      為間之關連性等要素，視個案情節依社會通念加以判斷。
      刑法刪除牽連犯之規定後，原認屬方法目的或原因結果，
      得評價為牽連犯之二犯罪行為間，如具有局部之同一性，
      或其行為著手實行階段可認為同一者，得認與一行為觸犯
      數罪名之要件相侔，依想像競合犯論擬（最高法院107年
      度台上字第1066號判決意旨參照）。從而，詐欺集團對告
      訴人施用詐術而詐得其交付之款項，由被告出面提領後再
      轉交給集團成員而隱匿之，各犯罪行為間之目的、手段有
      局部同一性，被告所犯如起訴書附表所示之犯行，係以一
      行為同時觸犯三人以上共同詐欺取財罪及一般洗錢罪，為
      想像競合犯，應依刑法第55條之規定，從一重之三人以上
      共同詐欺取財罪處斷。
（四）刑之減輕：
　　　想像競合犯之處斷刑，本質上係「刑之合併」。其所謂從
      一重處斷，乃將想像競合犯組成之評價上數罪，合併為科
      刑一罪，其所對應之刑罰，亦合併其評價上數罪之數法定
      刑，而為一個處斷刑。易言之，想像競合犯侵害數法益者
      皆成立犯罪，論罪時必須輕、重罪併舉論述，同時宣告所
      犯各罪名，包括各罪有無加重、減免其刑之情形，亦應說
      明論列，量刑時併衡酌輕罪部分量刑事由，評價始為充足
      ，然後依刑法第55條前段規定「從一重處斷」，非謂對於
      其餘各罪可置而不論。因此，法院決定處斷刑時，雖以其
      中最重罪名之法定刑，做為裁量之準據，惟於裁量其輕重
      時，仍應將輕罪合併評價在內(最高法院108年度台上字第
      4405、4408號判決意旨參照)。又犯洗錢防制法第14條、1
      5條之罪，在偵查或審判中自白者，減輕其刑，洗錢防制
      法第16條第2項定有明文。被告於偵查及審理時始終就擔
      任車手提領款項後將贓款轉交集團成員之洗錢事實自白不
      諱，合於洗錢防制法第16條第2項之規定，應於量刑時併
      予審酌，併此敘明。　　　
三、量刑：　　　
    爰以行為人之責任為基礎，審酌被告參與詐欺集團擔任「車
    手」，從事勞力與報酬顯不相當之提領、轉交金錢工作，助
    長詐欺犯罪，危害社會治安，欠缺尊重他人財產法益之守法
    觀念，非僅造成被害人財產損失，更製造金流斷點，掩飾詐
    欺集團不法所得之去向，妨害金融市場及民生經濟，徒增犯
    罪偵查之困難程度，應予非難，但考量被告犯罪之動機、目
    的、手段，及於本案犯罪結構中，係受詐欺集團成員指揮、
    依指示提領、傳遞金錢之角色，並非居主導、核心地位之涉
    案情節、參與程度，所獲利益有限，且被告犯後坦承所犯本
    案犯行，然迄未與告訴人達成和、調解協議等犯後態度暨被
    告所陳之智識程度、家庭、經濟、生活狀況等一切情狀，量
    處如主文所示之刑。
四、沒收部分：
（一）按二人以上共同犯罪，採沒收或追徵應就各人所分得者為
      之之解。又所謂各人「所分得」，係指各人「對犯罪所得
      有事實上之處分權限」，法院應視具體個案之實際情形而
      為認定：倘若共同正犯各成員內部間，對於不法利得分配
      明確時，固應依各人實際分配所得沒收；然若共同正犯成
      員對不法所得並無處分權限，其他成員亦無事實上之共同
      處分權限者，自不予諭知沒收；至共同正犯各成員對於不
      法利得享有共同處分權限時，則應負共同沒收之責。至於
      上揭共同正犯各成員有無犯罪所得、所得數額，係關於沒
      收、追繳或追徵標的犯罪所得範圍之認定，因非屬犯罪事
      實有無之認定，並不適用「嚴格證明法則」，無須證明至
      毫無合理懷疑之確信程度，應由事實審法院綜合卷證資料
      ，依自由證明程序釋明其合理之依據以認定之（最高法院
      104年度台上字第3937號判決同此意旨)。查被告自承因本
      案犯行取得提領金額以2％計算報酬，其餘款項均交予詐欺
      集團中上游成員等語（見偵查卷第11、70頁），估算約為
      新臺幣1,000元（計算式：50,000元×0.02＝1,000元），依
      此可認被告之犯罪所得亦應為1,000元，應依刑法第38條
      之1第1項前段、第3項規定宣告沒收，於全部或一部不能
      沒收或不宜執行沒收時，追徵其價額。
（二）至於被告所使用與詐欺集團其他成員聯繫之行動電話雖為
      其供犯罪所用之物，惟該物品非違禁物且未經於本案扣案
      ，且核閱全卷並無通聯等證據可憑，即難逕認與本案有關
      聯，又案發迄今已久，行動電話因折舊之故，本身市場交
      易殘值甚微，對此部分之沒收宣告已然欠缺刑法上之重要
      性，倘予追徵，反而因刑事執行程序之進行，衍生程序上
      勞費支出而致公眾利益損失，亦依刑法第38條之2第2項之
      規定，不予宣告沒收或追繳，併此說明。　　
四、依刑事訴訟法第273條之1第1項、第299條第1項前段、第310
    條之2、第454條第2項，判決如主文。
本案經檢察官葉耀群提起公訴，檢察官楊舒雯到庭執行職務。　
中　　華　　民　　國　　110 　年　　9 　　月　　14　　日
　　　　　　　　　刑事第二十一庭法　官　程克琳
以上正本證明與原本無異。
如不服本判決應於收受送達後20日內向本院提出上訴書狀，並應
敘述具體理由；其未敘述上訴理由者，應於上訴期間屆滿後20日
內向本院補提理由書（均須按他造當事人之人數附繕本）「切勿
逕送上級法院」。告訴人或被害人如對於本判決不服者，應具備
理由請求檢察官上訴，其上訴期間之計算係以檢察官收受判決正
本之日期為準。 因疫情而遲誤不變期間，得向法院聲請回復原
狀。
                                書記官  楊湘雯
中　　華　　民　　國　　110 　年　　9 　　月　　15　　日
附錄本案論罪科刑法條
刑法第339條之4：
犯第339條詐欺罪而有下列情形之一者，處1年以上7年以下有期
徒刑，得併科100萬元以下罰金：
一、冒用政府機關或公務員名義犯之。
二、三人以上共同犯之。
三、以廣播電視、電子通訊、網際網路或其他媒體等傳播工具，
    前項之未遂犯罰之。
洗錢防制法第14條：
有第2條各款所列洗錢行為者，處7年以下有期徒刑，併科新臺幣
500萬元以下罰金。
前項之未遂犯罰之。
前二項情形，不得科以超過其特定犯罪所定最重本刑之刑。　　
〔附件〕
臺灣臺北地方檢察署檢察官起訴書
                                    109年度偵字第19599號
　　被　　　告　林明華　男　63歲（民國00年0月00日生）
　　　　　　　　　　　　住○○市○○區○○街0巷00○0號
　　　　　　　　　　　　國民身分證統一編號：Z000000000號
上列被告因詐欺案件，已經偵查終結，認應該提起公訴，茲將犯
罪事實及證據並所犯法條分敘如下：
　　　　犯罪事實
一、林明華自民國109年5月初某日起，加入由真實姓名年籍均不
    詳、通訊軟體LINE暱稱為「阿松」之成年人等3人以上所組
    成，以實施詐術為手段，具有持續性、牟利性及結構性之詐
    欺犯罪組織集團，並受「阿松」之管理及指揮，擔任從事提
    領詐欺贓款工作之車手，可以當日所提領贓款2%之款項充為
    報酬。其與該詐欺集團成年成員間，意圖為自己不法之所有
    ，共同基於3人以上詐欺取財、違反洗錢防制法犯意聯絡，先
    由真實姓名年籍不詳之詐騙集團成年成員以不詳方式，取得
    如附表一所示之金融帳戶提款卡及其密碼，再由詐欺集團成
    年成員，以如附表一所示之詐騙手法，向如附表一所示之人
    施用詐術，致如附表一所示之人陷於錯誤，依該詐欺集團成
    年成員指示，於如附表一所示之時間，將如附表一所示之款
    項匯入如附表一所示之金融帳戶內。嗣「阿松」以LINE聯繫
    林明華，並由「阿松」指示真實姓名年籍不詳之詐欺集團成
    員將如附表二所示之金融帳戶提款卡交付予林明華後，由林
    明華依「阿松」之指示，持該等提款卡，於如附表二所示之
    時間、地點，插入自動付款設備即自動櫃員機並輸入密碼，
    而接續領取如附表二所示之詐騙款項後，抽取所得報酬後，
    將款項交付予真實姓名年籍不詳之詐欺集團上游，以此方式
    掩飾或隱匿犯罪所得來源及去向，並意圖使他人逃避刑事追訴
    ，而移轉犯罪所得。嗣經警調閱監視器錄影畫面，循線查悉
    上情。
二、案經許清連訴由臺北市政府警察局大安分局報告偵辦。
　　　　證據並所犯法條
一、證據清單及待證事實
編號 證據名稱 待證事實 1 被告林明華於警詢及偵查中之供述 坦承有自前揭時間起，經由「阿松」之介紹，加入詐欺集團擔任車手，並依「阿松」之指示，持如附表二所示金融帳戶提款卡，於附表二所示之時間、地點，領取如附表二所示之詐騙款項後，交付予詐欺集團上游等事實。 2 證人即告訴人許清連於警詢中之證述 證明告訴人等遭該詐欺集團成員以如附表一所示手法詐騙後，依詐欺集團指示，於如附表一所示之時間，將如附表一所示之款項匯入如附表一所示之金融帳戶內等事實。 4 自動櫃員機監視器錄影畫面擷圖影像 證明被告有持如附表二所示金融帳戶提款卡，於如附表二所示之時間、地點，領取詐騙款項等事實。 5 如附表一所示金融帳戶之開戶基本資料、歷史交易明細 證明告訴人等於如附表一所示之時間，匯款至如附表一所示之金融帳戶後，未幾旋遭被告持上開帳戶提款卡，於如附表二所示之時間、地點，領取詐騙款項等事實。 
二、按洗錢防制法洗錢罪之成立，僅須行為人在客觀上有掩飾或
    隱匿自己或他人因特定犯罪所得財產之本質、來源、去向、
    所在、所有權、處分權或其他權益，或移轉、變更特定犯罪
    所得之具體作為，主觀上具有掩飾或隱匿其財產或利益來源
    與犯罪之關聯性，使其來源形式上合法化，以逃避國家追訴
    、處罰之犯罪意思，足克相當，被告所為，係將犯罪所得以
    現金方式提領並轉交詐騙集團組織之其他成員，使上開金錢
    流向難以追查，隱匿上開犯罪所得之本質及去向，並使其來
    源形式上合法化，核與洗錢防制法第2條第1款、第2款所定
    之要件相符。是核被告所為，係犯刑法第339條之4第1項第2
    款之3人以上共同詐欺取財、違反洗錢防制法第2條第1款、
    第2款規定，而應依同法第14條第1項處罰之洗錢罪嫌。又被
    告與該詐欺集團成年成員間，有犯意聯絡與行為分擔，請依刑
    法第28條之規定，論以共同正犯。又被告係以一行為同時觸犯
    以3人以上共同詐欺、洗錢等罪，請依刑法第55條之規定，
    從一重論以3人以上共同詐欺取財罪嫌。至被告之犯罪所得，
    倘於裁判前未能實際合法發還被害人，請依同法第38條之1
    第1項前段規定，宣告沒收，如於全部或一部不能沒收或不宜
    執行沒收時，請依同條第3項規定追徵其價額。
三、依刑事訴訟法第251條第1項提起公訴。
　　此　致
臺灣臺北地方法院
中　　華　　民　　國　  110　　年　　2 　　月　　20 　日
                               檢  察  官  葉  耀  群
本件正本證明與原本無異
中　　華　　民　　國　　110 　 年　　3 　  月　  31 　日
                               書  記  官  蔡  東  益
附錄本案所犯法條全文　　
中華民國刑法第339條之4
犯第339條詐欺罪而有下列情形之一者，處1年以上7年以下有期
徒刑，得併科1百萬元以下罰金：
一、冒用政府機關或公務員名義犯之。
二、三人以上共同犯之。
三、以廣播電視、電子通訊、網際網路或其他媒體等傳播工具，
    對公眾散布而犯之。
前項之未遂犯罰之。
洗錢防制法第2條
本法所稱洗錢，指下列行為：
一、意圖掩飾或隱匿特定犯罪所得來源，或使他人逃避刑事追訴
    ，而移轉或變更特定犯罪所得。
二、掩飾或隱匿特定犯罪所得之本質、來源、去向、所在、所有
    權、處分權或其他權益者。
三、收受、持有或使用他人之特定犯罪所得。
洗錢防制法第14條
有第二條各款所列洗錢行為者，處7年以下有期徒刑，併科新臺
幣5百萬元以下罰金。
前項之未遂犯罰之。
前二項情形，不得科以超過其特定犯罪所定最重本刑之刑。
附表一
編號 被害人 被告提款時間 提款地點 提款金額 使用之金融帳戶 1. 許清連 109年5月26日14時23分 臺北市市○○區○○路0段00號仁愛郵局 4萬9000元 中華郵政股份有限公司帳號000-00000000000000號帳戶 
附表二
編號 被害人 詐騙手法 被害人匯款時間 匯款金額(新臺幣) 轉入帳戶（下述帳戶申設人所涉詐欺部分，由警另行移送偵辦） 1. 許清連 詐欺集團成員佯稱為許清連之姪女，向許清連借款，致許清連陷於錯誤，於右列時間，以臨櫃匯款至右列帳戶。 109年5月26日12時58分 5萬元 中華郵政股份有限公司帳號000-00000000000000號帳戶